臺灣高等法院臺南分院交通事件裁定　一００年度交抗字第一號
抗　告　人
即受處分人　鄺定凡
上列抗告人因違反道路交通管理處罰條例案件，不服臺灣臺南地
方法院中華民國九十九年十一月三十日所為裁定（九十九年度交
聲字第八九三號），提起抗告，本院裁定如下：
    主    文
抗告駁回。
    理    由
一、抗告意旨略以：
(一)經抗告人實地丈量該地段人行道至道路白線長約一百四十公
    分，一般普通機車長度約一百八十公分，暫不論是否為紅線
    禁止停車違規問題，如此停放機車必會超出白線四十公分，
    因而影響交通，然交通警察僅開單舉發紅線違規部分，卻不
    舉發白線違規停放者，實屬不公。
(二)抗告人發現各處路面標線均有標示磨損不清之情形，台南市
    永康區公所也未適時予以重新補劃，故常有民眾為了道路安
    全自行劃交通道路標線，而本件係臺南市永康區○○○街五
    十三號前紅線區遭私劃機車停車格，抗告人無法辨識該道路
    線真偽，致誤導抗告人將上開重型機車停放於該機車停車格
    內。臺南市警察局交通警察隊警員發現此情竟未通報臺南市
    永康區公所將私劃之道路線塗銷，竟逕行舉發抗告人爭取績
    效，有違專業。
(三)另長億城管理室於相同位置長期擺設銀紙焚化爐卻未見警員
    取締，應請相關行政人員現場會勘，並請求撤銷原處分並另
    為抗告人不罰之諭知云云。
二、按禁止臨時停車線，用以指示禁止臨時停車路段，以劃設於
    道路緣石正面或頂面為原則，無緣石之道路得標繪於路面上
    ，距路面邊緣以三十公分為度。本標線為紅色實線，線寬除
    設於緣石，正面者以緣石高度為準外，其餘皆為十公分，道
    路交通標誌標線號誌設置規則第一百六十九條第一項、第二
    項定有明文；又設有禁止臨時停車標誌、標線處所不得臨時
    停車；在禁止臨時停車處所不得停車，道路交通安全規則第
    一百十一條第一項第三款、第一百一十二條第一項第一款定
    有明文；汽車（含機車）駕駛人在禁止臨時停車處所停車，
    處新台幣（下同）六百元以上一千二百元以下罰鍰，道路交
    通管理處罰條例第五十六條第一項第一款亦定有明文。
三、經查：
(一)抗告人所有車牌號碼H2E－808號重型機車，於民國（下同）
    九十八年十月二十日十四時三十五分許，在臺南市永康區○
    ○○街五三號前，因「在禁止臨時停車處所停車」，經臺南
    市警察局交通警察隊警員製單舉發等情，有改制前之臺南縣
    警察局九十八年十一月十九日南縣警交字第MM0000000號舉
    發違反道路交通管理事件通知單一紙及違規採證照片一幀在
    卷可按（見原審卷第五頁），抗告人違規事實，堪以認定。
(二)抗告人主張長億城管理室前紅線區，係遭他人私設機車停車
    格，誤導民眾停放機車，交通隊警員發現此情形未通報永康
    區公所處理偽設交通標誌，逕開具交通罰單有違專業云云，
    惟經原審向合併改制前之臺南縣政府函詢結果覆稱：「大橋
    一街五十三號前大樓出入口劃設禁止臨時停車標線（紅實線
    ），係永康區安康里辦公處為維護大樓逃生救災通行安全，
    於九十六年八月向永康區公所提出申請，．．同意劃設禁止
    臨時停車標線，並由該所於九十六年十月劃設完竣。另關於
    機車停車格位部分，．．九十六年六月大橋一街（中華路至
    中華西街路段）辦理道路重新舖設AC工程時劃設道路邊線（
    白實線），因道路寬度僅六點五公尺，為維護用路人行車安
    全，規劃道路南側單邊全線劃設禁止臨時停車標線及道路北
    側大樓垃圾車回收處、大樓出入口、路口十公尺內劃設禁止
    臨時停車標線，市區道路養護機關臺南市永康區公所並未於
    大橋一街規劃機車停車格，此有合併改制前之臺南縣政府九
    十九年七月十四日府工交字第0990161478號函1份在卷可稽
    （見原審卷第二十二至二十三頁），足見本件違規地點雙向
    路面均屬於臺南市永康區公所列管已劃設禁止臨時停車之紅
    實線區域，並未於該區域內劃設機車停車格，甚為明確。
(三)又按車輛停放線，用以指示車輛駕駛人停放車輛之位置與範
    圍。本標線之線型為白實線，線寬十公分。但機器腳踏車停
    放線劃設於非車道上者，得採用線寬五公分；汽缸總排氣量
    未滿五百五十立方公分之機器腳踏車停放線，設置圖例如下
    ：（見附件圖６至圖７），道路交通標誌標線號誌設置規則
    第一百九十條第一項定有明文，並有改制前之台南縣永康市
    公所九十九年八月五日所公用字第0990031304號函檢附道路
    交通標誌標線號誌設置規則在卷可參（見原審卷第三十五至
    三十九頁）。而將上揭規範之設置圖例與違規採證照片對照
    以觀，設置圖例之停車格係白色且長寬極為一致之長方形，
    且其長度應在二公尺以上，而本件違規地點雖繪有白線，惟
    其長度顯未逾二公尺，且數條白線間並未相連成白色格狀，
    客觀上與法定機車停車格顯有不同，抗告人既係領有機車駕
    駛執照，對機車停車格之形狀即應有所瞭解，對上述明顯非
    機車停車格形狀之白實線，應無誤認為機車停車格之虞。況
    抗告人於該處停放上開機車後，其機車後輪部分已位於禁止
    臨時停車線之紅實線及路面邊線之白實線上，顯已對人、車
    之通行，造成妨礙，抗告人於停放上開機車時，應可明確判
    斷該處係禁止臨時停車處所。抗告人以前詞置辯，顯不足採
    。
(四)至抗告人另主張長億城管理室於相同位置長期擺設銀紙焚化
    爐卻未見警員取締云云，縱然屬實。然其與本件是否違規乙
    情，並無直接關聯性，自無法資以反證抗告人無違規情事。
四、綜上所述，抗告人其所有車牌號碼H2E－808號重型機車，於
    上揭時、地有在禁止臨時停車處所停車之違規行為，足堪認
    定。移送機關依道路交通管理處罰條例第五十六條第一項第
    一款及違反道路交通管理事件統一裁罰基準表之規定，裁處
    抗告人罰鍰新台幣九百元，核無違誤。原審駁回抗告人之聲
    明異議，認事用法，核無不合。抗告人提起抗告，為無理由
    ，應予駁回。
五、據上論結，應依道路交通事件處理辦法第二十五條，刑事訴
    訟法第四百十二條，裁定如主文。
中    華    民    國    100    年   1     月    11    日
                  刑事第一庭審判長法官  茆  臺  雲
                                  法官  王  明  宏
                                  法官  蔡  長  林
以上正本證明與原本無異。
不得再抗告。
                                書記官  李  培  薇
中    華    民    國    100    年   1     月    11    日